臺灣高雄地方法院刑事判決　　　　　　　　　　　　　九十年度易字第三八八號
　　公　訴　人　臺灣高雄地方法院檢察署檢察官
　　被　　　告　己○○
　　選任辯護人　柳聰賢
右列被告因竊盜案件，經檢察官提起公訴（九十年度偵字第一三六八號），本院判決
如左：
    主  文
己○○連續竊盜，處有期徒刑貳年陸月。
    事  實
一、己○○前曾於民國八十七年十一月間因贓物案件，經法院判處拘役五十日，緩刑
    二年，尚在緩刑期間內（不構成累犯），仍不知悔改。
二、己○○復意圖為自己不法之所有，基於概括之犯意，先承租位在高雄縣大社鄉○○村○○○段三五一之一號土地，並連續於右列時間、地點，竊取戊○○等人所
    有之后述物品得手後，將之置放在該土地上，其具體情節計有：
(一)、於八十九年十一月二十八日十八時四十五分許，在高雄縣仁武鄉○○村○○路大
    灣公園預定地附近，竊取戊○○所有價值約新臺幣（下同）六十萬元之ＸＩ─六
    五二號曳引車，及其上載運重量約二十五公噸，價值約一百三十五萬元之鋁棒得
    手。嗣將所竊之ＸＩ─六五二號曳引車，棄置在高雄縣大社鄉○○路附近產業道
    路處。
(二)、於八十九年十二月七日上午八時許，在高雄縣大社鄉○○村○○段十七之六號土
    地上，竊取庚○○所有價值約十萬元左右之Ｈ鐵、鐵板及圓型鐵管等物。
(三)、於八十九年十二月二十五日上午七時四十分許，在高雄縣仁武鄉○○村○○○路
    與澄觀路口附近之露天倉庫內，竊取甲○○所有價值共約三十八萬元之鐵板，規
    格分別為（三×五公尺）二塊、（二×二‧四公尺）三十塊、（二‧五公尺×三
    ‧五公尺）四塊、（二×三公尺）六塊等物。
(四)、末於九十年一月四日凌晨二時四十五分許，在高雄縣鳳山市○○路一○四號前，
    竊取東泰通運企業股份有限公司（下稱東泰公司）所有，價值約九十萬元之ＸＯ
    ─二九二號曳引車及其上載運有六十八‧八八公噸，價值約六十八萬元之竹節鋼
    筋等物。
    嗣東泰公司人員察覺上開曳引車及竹節鋼筋失竊後，旋即發動公司及有關人員四
    處找尋，先於同日上午十時許，接獲通知在高雄縣燕巢鄉○○路六○五號前發現
    ＸＯ─二九二號曳引車，再循車體後輪軸因拆毀而破壞之油壓系統管路所漏逸之
    油漬，回溯油漬之滴落路線，覓得位於甘蔗園之大社鄉○○○段三五一之一號圍
    籬土地內，置放有東泰公司其餘被竊之竹節鋼筋及後輪軸等物，遂一面報警前往
    查緝，且同時於現場處守候。迨受己○○所僱用之不知情者丁○○（另由公訴人
    為不起訴處分確定），進入該土地內使用東泰公司遭竊之竹節鋼筋時，始先查獲
    丁○○，並起獲戊○○遭竊鋁棒所使用之鋼索四條（現由戊○○代為保管中）、
    綠色鐵皮；庚○○失竊之鐵板十八塊、圓型鐵管一支及Ｈ鐵五十七支（現均由庚○○代為保管）；甲○○被竊之規格為二×二‧四公尺之鐵板等三十二塊（現由
    甲○○代保管中）等物。
三、案經高雄縣警察局仁武分局報請臺灣高雄地方法院檢察署檢察官偵查起訴。
    理  由
一、右揭事實，訊據被告己○○均矢口否認，辯稱：上開自高雄縣大社鄉○○○段三
    五一之一號土地內尋獲之東泰公司所失竊之物品，係綽號阿郎者寄放；另被害人
    戊○○指認之鋼索等物，至為普遍，尚難謂係戊○○所有；而庚○○、甲○○所
    保管之鐵板等物，係伊向陳玉等人購得，並非贓物云云。惟查：
(一)、被告己○○於八十九年十月一日起，向證人余福良承租位在高雄縣大社鄉○○○
    段三五一之一號土地，嗣東泰公司司機癸○○於九十年一月四日凌晨三時許發現
    所駕駛之價值約九十萬元之ＸＯ─二九二號曳引車及其上載運有六十八‧八八公
    噸，價值約六十八萬元之竹節鋼筋等物失竊後，旋即發動公司及有關人員四處找
    尋，先於同日上午十時許，接獲通知在高雄縣燕巢鄉○○路六○五號前發現ＸＯ
    ─二九二號曳引車，再循車體後輪軸因拆毀而破壞之油壓系統管路所漏逸之油漬
    ，回溯油漬之滴落路線，覓得位於甘蔗園之大社鄉○○○段三五一之一號圍籬土
    地內，置放有東泰公司其餘被竊之竹節鋼筋及後輪軸等物，遂一面報警前往查緝
    ，且同時於現場處守候。迨受被告僱用之證人丁○○，進入該土地內使用東泰公
    司所失竊之竹節鋼筋時，始會同警方查獲之事實，業據被告直承非虛，且核與證
    人余福良（即土地所有權人）、乙○○（東泰公司之代表人）、癸○○（曳引車
    之駕駛）證陳之詞相符，並有合約書、贓物認領保管收據、磅單一份及照片八幀
    在卷可稽，故上開事實應堪認定。
(二)、被告固以前詞置辯，惟參諸其於警訊中對其承租土地上何以有東泰公司失竊之竹
    節鋼筋、ＸＯ─二九二號曳引車後輪軸等物，先則於警訊時供稱：係向綽號「隆
    仔」之人購買云云，嗣於偵查改謂：是「阿郎」放在上開其所承租之土地云云，
    已見其所述前後不一。況被告前述警訊時所陳，經警循其辯詞，帶同被告前往尋
    訪位在高雄市○○區○○街十一巷十號所謂「隆仔」之人，亦未能覓得，此觀諸
    被告於九十年一月五日之警訊筆錄至明，是其所辯能否遽採，已非無疑。嗣被告
    雖於本院時聲請傳喚證人辛○○、壬○○、丙○○等人，欲佐其合法來源之說詞
    ，惟參諸證人辛○○所述：伊是駕駛職業大貨車，並無賣過鐵管、鐵板給被告等
    語；證人丙○○結證稱：伊雖曾出售過Ｈ鐵給被告，但並沒有賣過五十七支給被
    告，又警卷照片庚○○指認的Ｈ鐵，伊看不出來曾出售給被告過，被告雖然主張
    Ｈ鐵是伊所賣的，但實際情形並不是如此等詞；證人壬○○證陳：伊雖有賣過鐵
    管給被告，但庚○○所指認直徑約二百公分、二公尺長的黑色鐵管，被告並沒有
    買過此種規格等語（均詳見本院九十一年七月三日審判筆錄），足證被告此部分
    辯詞尚乏所據。另被告聲請傳訊證人陳玉待證其土地上起獲鐵板來源，惟觀諸
    陳玉與被告間具兄弟關係，尚乏對其證詞具結之真實性擔保程序，其信用性已
    足令人啟疑，況且被告係辯稱向陳玉購買（詳九十一年五月三十日呈報狀），
    而證人陳玉則稱係被告自己拿沒有算錢云云，二者對此交易之重要過程供述竟
    有如此歧異，佐以被告於警訊時所述：被害人庚○○及甲○○指認被竊之鋼板，
    係伊向「阿郎」之人購買云云，益見被告所言不實之處，故證人辛○○、壬○○
    、丙○○及陳玉等人之證詞，均不足為被告有利事實之認定，且彰顯被告所述
    向「阿郎」購買或「阿郎」借放等詞，洵屬杜撰而不足採信。
(三)、被害人戊○○、庚○○及甲○○對其等於右揭事實欄各如何失竊及尋獲曳引車之
    具體情節，已於警訊及本院審理中結證屬實，而被告既無法提供其土地上所置放
    之鋼索、綠色鐵皮、Ｈ鐵、鐵板及鐵管等物之來源，再反觀被害人戊○○於警訊
    及本院審理中證稱：伊所失竊之鋼索，係綑綁在被竊之ＸＩ─六五二號曳引車上
    ，其中有一條伊特別用鋁塊固定，因該鋼索比較捲，一般人都會把它丟掉，但伊
    認為丟掉很可惜，所以用鋁條固定在鋼索二端，比較不會晃動，並且特別用鐵槌
    敲打固定，另有一條鋼索比較捲；至於綠色鐵皮，則是在鋁棒出廠時會綁在鋁棒
    上固定用，一般鋁棒出廠時都有綁，但每家顏色都不一樣，伊所失竊的是綠色的
    ，伊是依據此特徵及鋼索來指認的等語；被害人庚○○證稱：伊買回這些材料後
    是用來做沙石廠的安裝材料，材料買回來都有噴紅丹漆防鏽，伊是根據此一特徵
    指認；被害人甲○○證陳：伊所領回之三十幾塊鐵板，是根據鐵板上有割洞的特
    徵來認，因為伊的鐵板是要作路邊埋設管路及水溝用來作擋土牆用，所以鐵板買
    回來後，要自已割洞，方便挖土機吊舉，並且把鐵板插在管道的兩旁，最後再用
    挖土機用力壓下去作為固定之用等語（均詳見本院九十一年一月二十三日訊問筆
    錄及同年七月三日審判筆錄），且被害人戊○○及甲○○之證詞，核與本當庭勘
    驗自被告承租土地上起獲之鋼索特徵（載於九十一年一月二十三日筆錄第四頁）
    及證人即甲○○僱用之司機吳慢來於發現失竊報案時，對被竊鐵板特徵之證詞相
    契，足證被害人等各指認所失竊物品，洵屬有據，至堪採信。
(四)、按認定犯罪事實所憑之證據，並不以直接證據為限，即綜合各種間接證據，本於
    推理作用，為其認定犯罪事實之基礎，仍非法所不許（最高法院二十七年滬上字
    第六四號判例參照）。本案被害人東泰公司人員乙○○於發現證人丁○○正使用
    東泰公司所失竊之鋼筋，會同警方查獲時，證人丁○○何以使用他人失竊之鋼筋
    ，業經證人丁○○於警訊中證陳：是被告要伊過去，目的是要將該地段用水泥和
    鋼筋添平堆物品用等語，且與被告於本院審理時所述：是伊叫丁○○切割整地用
    的鋼筋（詳見本院九十年十一月九日訊問筆錄）等語，互核一致，可見被告確有
    基於東泰公司所失竊之竹節鋼筋之所有人，而任意使用鋼筋之事實。至於被害人
    各指訴物品之失竊地點與被告承租土地之距離，業據被害人乙○○指陳：距離被
    告承租之土地約三、四十公鐘車程，而由燕巢至大社起獲贓物處，以空車計算，
    約五至十分鐘；被害人戊○○、甲○○稱：開車約十幾分鐘，約十公里；被害人
    庚○○謂：約三公里，車程不到十分鐘左右等語（均詳見本院九十一年七月三日
    審判筆錄），可知失竊地點及東泰公司被竊之ＸＯ─二九二號曳引車棄置處，均
    與被告所承租之土地距離不遠。故由本案所呈現之整體事實觀察，被害人東泰公
    司於九十年一月四日凌晨二時四十五分許發現ＸＯ─二九二號曳引車及其上之竹
    節鋼筋失竊後，旋即於不到八小時內，在距離被告承租之高雄縣大社鄉○○○段
    三五一之一號土地僅五至十分鐘之車程處，即高雄縣燕巢鄉○○路六○五號前發
    現被竊之ＸＯ─二九二號曳引車，嗣循該車後輪軸因拆毀而破壞之油壓系統管路
    所漏逸之油漬，回溯油漬之滴落路線，覓得被告所承租之圍籬土地內，置放有東
    泰公司其餘被竊之竹節鋼筋及後輪軸等物；且被告於被害人東泰公司失竊後未久
    ，即以被竊之竹節鋼筋所有人自居；而被告所承租之土地，距被害人戊○○、甲○○及庚○○被竊地點非遠，且其上亦置有被害人等部分被竊取之物；另被告始
    終無法提出上開物品之來源，及被害人被竊物品均屬鐵板、鐵管、鋼筋、鋁棒等
    金屬製品，被害情節大多為曳引車上所載貨品一併遭竊，或無人看守之土地上置
    放鐵材經人竊走等情綜合以觀，本院依上開時間、地點之密接性；被竊物品之類
    似特徵；竊盜手法模式等間接事實，自可得合理確信被告確有於事實欄所述之時
    間，地點，竊取被害人戊○○等人之物品。此外，並有照片三十七幀、贓物認領
    保管單、代保管單各三紙在卷可憑。故本案事實已臻明確，被告犯行堪予認定。
二、核被告己○○所為，係犯刑法第三百二十條第一項之竊盜罪。被告上揭犯行，時
    間緊接，所犯均為構成要件相同之罪，為連續犯，應依刑法第五十六條之規定論
    以一罪，並加重其刑。公訴人漏未斟酌被害人甲○○所僱用司機吳慢來於報案時
    所為之陳述，僅依被害人甲○○於警訊時指認及代為保管之鐵板三十二塊，即認
    被害人甲○○失竊物品僅有價值約十萬元之鋼板三十二塊云云，尚有未足，應予
    更正。爰審酌被告為上開犯行前，尚曾於八十七年十一月間因贓物案件，經法院
    判處拘役五十日，緩刑二年，尚在緩刑期間內，此有臺灣高等法院被告全國前案
    紀錄表足按，可見其品行非端，且正值青年時期，竟不思以智識及勞力，換取生
    活所需之資，乃藉竊盜方式，不勞而獲，其惡性非輕；及其犯罪所得、對被害人
    所造成之危害至鉅，行為後又不肯坦認犯行，猶極言圖卸，藉免刑責等一切情狀
    ，故從重量處如主文所示之刑，藉資懲儆。
據上論斷，應依刑事訴訟法第二百九十九條第一項前段，刑法第五十六條、第三百二
十條第一項前段，罰金罰鍰提高標準條例第一條前段，判決如主文。
中      華      民      國      九十一      年     七     月    十七    日
                                臺灣高雄地方法院刑事第二庭
                                      法  官    李代昌
右正本證明與原本無異。
如不服本判決，應於判決送達後十日內，向本院提出上訴狀。
書記官    吳月華
中      華      民      國      九十一      年     七     月   二十二   日
附錄本判決論罪科刑適用法條
中華民國刑法第三百二十條
 (普通竊盜罪、竊佔罪)
意圖為自己或第三人不法之所有，而竊取他人之動產者，為竊盜罪，處五
年以下有期徒刑、拘役或五百元以下罰金。
意圖為自己或第三人不法之利益，而竊佔他人之不動產者，依前項之規定
處斷。
前二項之未遂犯罰之。
